# 请教股票出售缴纳营业税的账务处理

提问人：lknick 时间：2014-01-23 09:38:26
请问出售股票后，收益缴纳营业税，是做借：投资收益，贷：应交税费么？

回答人：chenyiwei
如果股票投资的处置损益计入投资收益的（大部分企业是这样处理的，当然证券公司自营业务等特殊情况除外），则对应应缴纳的营业税等税费也作为投资收益的冲减项目。